---
title: "LLB 1 - Analytical Review Regarding Non-Profit Products "
author: "Yudhian Azhar"
date: "1/2/2020"
output:
  html_document:
    themes: flatly
    highlight: zenburn
    toc: true
    toc_float: true
    df_print: paged
---

```{r setup, include=FALSE}
knitr::opts_chunk$set(echo = TRUE)
```

```{r message=FALSE, warning=FALSE}
library(tidyverse)
```

# BACKGROUND

Latar belakang dari LLB ini adalah untuk membantu user dari data Retail.CSV agar dapat melakukan pengambilan keputusan
terkait dengan produk-produk yang seharusnya perlu dilakukan review kembali terkait dengan kebjakan harga **(pricing policy)**
dan **costing**.

  ## BASIC FINANCIAL THEORY
  Adapun dasar teori keuangan yang saya ingin gunakan adalah terkait dengan perhitungan **Net Sales** dan **Profit**.

          Dimana ;
          
          Net Sales = Sales - Sales Discount - Sales Return
          *Ini adalah dasar perhitungan untuk menghitung Net Sales yang berlaku secara umum
          
          Profit = Net Sales - COGS - Total Expenses
          *Ini adalah dasar perhitungan untuk menghitung Profit yang berlaku secara umum


  ## MAIN PROBLEM RELATED TO RETAIL.CSV

  1. Tidak ada data terkait dengan total expenses dan COGS, sehingga harus dibuatkan kolom khusus terkait dengan COGS dan expenses
  2. Belum ada pengelompokan profit berdasarkan segment customer



# THE PROBLEM SOLVING PHASES

Untuk melakukan analisa dari penjelasan diatas, berikut adalah langkah-langkah yang saya lakukan dalam menyelesaikan permasalahan
diatas.

```{r}

#1. Import CSV file
retail.master <- read.csv("retail.csv")

#2. Analayze data structure and type
str(retail.master)  

#3. Quick view of statistics from each columns
summary(retail.master) 

#4. Perform explicit coercion of date
retail.master$Order.Date <- as.Date(retail.master$Order.Date)
retail.master$Ship.Date <- as.Date(retail.master$Ship.Date)

#5. Checking the changes made by explicit coercion
str(retail.master) 

#6. Subsetting, creating new column and saving new object
retail.analysis <- retail.master %>% 
  select(Segment, Category, Sub.Category, Sales, Profit) %>% 
  mutate("Estimated COGS & Expenses" = Sales-Profit, "Net Profit Margin" = Profit/Sales) 

retail.analysis

#8. Analyze the main problem of the topic 
retail.analysis.final <- retail.analysis %>% 
  group_by(Segment, Category, Sub.Category) %>% 
  summarise(Sales = sum(Sales), Profit = sum(Profit), 
            `Estimated COGS & Expenses` = sum(`Estimated COGS & Expenses`),
            "Net Profit Margin" = sum(Profit/Sales)) %>% 
  ungroup() %>% 
  arrange(-desc(Profit))

retail.analysis.final

#9. Re-formatting numbering formats and highlights to make it easier to be readed

retail.analysis.final$Sales <- format(retail.analysis.final$Sales, big.mark = ",", decimal.mark = ".",
                                      nsmall = 2, scientific = F, digits = 2)

retail.analysis.final$Profit <- format(retail.analysis.final$Profit, big.mark = ",", decimal.mark = ".",
                                      nsmall = 2, scientific = F, digits = 2)

retail.analysis.final$`Estimated COGS & Expenses` <- format(retail.analysis.final$`Estimated COGS & Expenses`, big.mark = ",",
                                                    decimal.mark = ".", nsmall = 2, scientific = F, digits = 2)
                                      
retail.analysis.final$`Net Profit Margin` <- format(retail.analysis.final$`Net Profit Margin`, big.mark = ",",
                                                    decimal.mark = ".", nsmall = 2, scientific = F, digits = 2)


retail.analysis.presentation <- retail.analysis.final %>% 
  arrange(-desc(Profit)) %>% 
  head(5)
  

```


# RESULT
  Dari hasil analisa diatas, saya memberikan input kepada manajemen sebagai berikut :
  
  1. Category Furniture untuk sub.category tables dan bookcases memiliki kecenderungan overstated dalam perhitungan biayanya.
  sehingga menyebabkan kerugian;
  2. Untuk Category Office Supplies dengan Sub.Category Supplies segment Consumer, sebaikanya manajemen juga concern akan negative profit yang terjadi


```{r}
# Final Output
retail.analysis.presentation %>% 
  head(5)

```










